臺灣士林地方法院小額民事判決
                                111年度士小字第1805號  
原      告  周明潔
被      告  富陽建設股份有限公司

法定代理人  彭乾業
訴訟代理人  孫國維
上列當事人間請求返還押租金事件，本院於民國111年10月12日
言詞辯論終結，並判決如下：
    主  文
原告之訴駁回。
訴訟費用新臺幣壹仟元由原告負擔。
    事實及理由
一、原告主張：
　㈠原告於民國110年9月16日與被告簽訂房屋租賃契約書（下稱
    系爭租約），向被告承租門牌號碼新北市○○區○○○路0段00號
    2樓之3房屋（下稱系爭房屋），約定每月租金為新臺幣（下
    同）10,000元，租賃期間自110年9月28日起至111年3月27日
    止，押金為20,000元。原告已於111年3月18日退租，並於當
    日將系爭房屋交還被告，被告於原告退租後，逕自從原告繳
    交之押金20,000元中扣除111年2月28日至同年3月27日之租
    金10,000元、111年3月1日至同年月27日之管理費1,375元、
    床架2,000元、門禁卡200元、水費3,055元、電費1,322元及
    大門鑰匙380元後，僅退還1,668元予原告。
　㈡惟原告僅承租至111年3月18日，並於是日即將系爭房屋交還
    被告，故自111年3月18日至同年月27日止，系爭房屋已由被
    告收回而在被告占有管領中，惟被告仍向原告收取上開期間
    之租金及管理費，並自押金中扣抵，實已不當得利，爰依民
    法第179條不當得利之規定，請求被告退還原告111年3月18
    日至同年月27日止之租金3,226元（計算式：10,000元×10/3
    1＝3,226元）及管理費509元（計算式：1,579元×10/31＝509
    元）。另原告於109年4月間花費3,000元請鎖匠更換大門的
    鎖，於111年3月18日將系爭房屋返還予被告時，並將拆下之
    舊鎖連同新鎖鑰匙3把一併交給被告，系爭新鎖已附合在系
    爭房屋而由被告使用中，就原告因此支出更換新鎖之費用3,
    000元，依民法第816條之規定，原告自得請求被告償還價額
    3,000元，綜上，被告應返還原告前開金額共計6,735元（計
    算式：3,226元＋509元＋3,000元＝6,735元）。為此，爰依兩
    造間租賃契約關係提起本件訴訟等語，並聲明：被告應給付
    原告6,735元，及自起訴狀繕本送達翌日起至清償日止，按
    年息百分之5計算之利息。
二、被告則以：
　㈠依系爭租約第2條租賃期間約定，租賃期間係自110年9月28日
    起至111年3月27日止，且依系爭租約第11條第1項之約定，
    本契約於期限屆滿前，租賃雙方不得終止租約。原告於111
    年3月17日透過LINE通知被告訴訟代理人：「是否可於111年
    3月18日上午11點點交返還租賃標的？」，被告訴訟代理人
    隨即回覆原告：「依據兩造租賃契約，至111年3月27日租期
    方屆至，若要提前返還交屋，被告訴訟代理人可以配合，惟
    當期租金（即111年2月28日至3月27日）及原告尚未繳納之
    社區管理費，須由押金中扣抵之」。
　㈡另原告於109年4月間，因遺失系爭房屋之大門鑰匙，被告訴
    訟代理人知悉後即回覆原告：「得尋找附近鎖匠開鎖並重配
    鑰匙即可」，未料原告卻找鎖匠將整組門鎖鎖頭更換，並於
    事後方告知被告訴訟代理人，被告訴訟代理人於點交時業已
    充分敘明，鑰匙遺失乃個人疏失行為，為未善盡管理責任，
    甚且，依據系爭租約第8條修繕及改裝約定，承租人返還房
    屋時，應負責回復原狀，原告亦可將原告大門門鎖復原，並
    返還鑰匙，綜上所述，原告之主張為無理由等語，資為抗辯
    ，並聲明：原告之訴駁回，如受不利判決，願供擔保免予假
    執行。
三、得心證之理由：　　
  ㈠本件兩造有就系爭房屋曾簽訂系爭租約，約定每月租金為10,
    000元，租賃期間自110年9月28日起至111年3月27日止，押
    金為20,000元。原告已於111年3月18日退租，並於當日將系
    爭房屋交還被告等情，為兩造所不爭執，並有原告所提出之
    系爭租約、LINE對話紀錄截圖等在卷可稽，前開事實，堪信
    為真實。原告固主張被告應退還原告自111年3月18日至同年
    月27日間之租金3,226元及管理費509元，另應償還原告更換
    新鎖費用3,000元等情，然此為被告所否認，並以上開情詞
    置辯。
  ㈡經查，系爭租約第11條第1項兩造已約定「本契約於期限屆滿
    前，租賃雙方不得終止租約」等語，可認兩造已約定不得於
    111年3月27日以前終止租約，然原告卻於租期屆滿前之111
    年3月18日即搬離系爭房屋，況原告自承其自111年2月28日
    起即未繳付租金及管理費，此有原告提出LINE對話紀錄截圖
    在卷可佐（見本院卷第62頁至64頁），依照系爭租約前述約
    定，被告自得就原告所繳納押租金中扣除原告本需依約繳納
    之111年2月28至同年3月27日間之租金及管理費，故原告主
    張依據民法第179條之規定，請求被告返還原告111年3月18
    日至同年月27日止之租金3,226元及管理費509元，即屬無據
    。
  ㈢至於原告主張被告應償還原告更換新鎖之費用3,000元乙情，
    原告並未提出相關單據證明其更換大門新鎖支出3,000元費
    用之事實，無法證明原告有該筆費用支出之事實。況依原告
    所提出之前述對話紀錄，原告係因其將系爭房屋門鎖鑰匙遺
    失而自行更換新鎖，並非因系爭房屋門鎖損壞而需修繕之必
    要，被告實無需給付此更換門鎖之費用。再者，依前述對話
    紀錄，可知當原告向被告表明要更換新鎖時，被告係要求原
    告可鎖匠前來配鎖，可徵被告係反對原告更換新鎖，故原告
    請求被告償還其更換新鎖之費用，亦無依據。
四、從而，原告依兩造間租賃契約關係請求被告應給付原告6,73
    5元，及自起訴狀繕本送達翌日起至清償日止，按年息百分
    之5計算之利息，為無理由，應予駁回。
五、本件係就民事訴訟法第436條之8第1項適用小額程序所為原
    告敗訴之判決，應依職權確定訴訟費用額為1,000元（第一
    審裁判費），應由原告負擔。　　
中　　華　　民　　國　　111 　年　　10　　月　　26　　日
                  士林簡易庭法  官  莊明達
上列正本係照原本作成。
如不服本判決，應於送達後20日內，向本院提出上訴狀並應記載
上訴理由，表明關於原判決所違背之法令及其具體內容與依訴訟
資料可認為原判決有違背法令之具體事實，如於本判決宣示後送
達前提起上訴者，應於判決送達後20日內補提上訴理由書（須附
繕本）。
中　　華　　民　　國　　111 　年　　10　　月　　26　　日
                            書記官  王淳平